臺灣板橋地方法院刑事判決　　　　　　　 94年度易字第317號
公　訴　人　臺灣板橋地方法院檢察署檢察官
被　　　告　甲○○
上列被告因違反毒品危害防制條例案件，經檢察官提起公訴（94
年度核退毒偵字第31號），以及移送併案（94年度核退毒偵字第
482號），本院判決如下：
    主  文
甲○○連續施用第二級毒品，累犯，處有期徒刑陸月，如易科罰
金，以參佰元折算壹日。
扣案之第二級毒品安非他命（淨重零點參公克）、安非他命的殘
渣盒（淨重零點零壹公克）均沒收並銷燬之。
    事實
一、甲○○前因違反毒品危害防制條例案件，經本院於民國90年
    4 月20日以90年度重簡字第196 號判決判處有期徒刑4 月，
    如易科罰金，以300 元折算1 日確定；又因竊盜罪，經本院
    於90年8 月15日以89年度易字第4787號號判決判處有期徒刑
    5 月，如易科罰金，以300 元折算1 日確定；上開2 案經公
    訴人聲請定其應執行刑，經本院於91年3 月20日以91年度聲
    字第566 號裁定應執行有期徒刑8 月，如易科罰金，以300
    元折算1 日確定，於90年11月9 日送監執行，91年7 月8 日
    縮刑期滿執行完畢；又違反毒品危害防制條例案件，經本院
    於92年07月07日以92年度易字第1580號判決判處應執行有期
    徒刑4 月確定，並於93年5 月8 日執行完畢（於本件均構成
    累犯）。其前因施用毒品案件，經本院於87年12月09日以87
    年度簡字第233 號判決送觀察、勒戒後，認無繼續施用毒品
    之傾向，判決免刑確定。其先後再因施用毒品案件，經臺灣
    板橋地方法院檢察署檢察官分別以89年度戒毒偵字第485 號
    、90年度毒偵字第456 號及92年度毒偵字第341 號聲請簡易
    判決處刑、提起公訴併送強制戒治，亦由本院以90年度重簡
    字第196 號、92年度易字第1580號判決各判處有期徒刑4 月
    確定。詎甲○○猶不知悔悟，於93年1 月9 日強制戒治執行
    完畢釋放後，5 年內，竟再基於施用毒品的概括犯意，連續
    自93年11月17日中午某時許，至94年1 月11日下午某時許，
    在其上述住處，非法施用第2 級毒品安非他命多次，嗣分別
    於：
    (一)、93年11月19日16時20分許，在臺北縣三重市○○街48巷
        8 號4 樓處，為警當場查獲，並扣得第2 級毒品安非他
        命1 包（毛重0.6 公克、淨重0 ‧3 公克）【即原起訴
        部分】、海洛因1 包（毛重0 .47 公克、淨重0 .17 公
        克，此部分，由檢察官另行偵辦中）
    (二)、94年1 月23日23時許，在臺北縣樹林市○○街○ 段337
        巷57號地下室為警當場查獲，並扣得其所有的第2 級毒
        品安非他命殘渣盒一個（淨重0.01公克）【即移送併案
        審理部分】。
    以上，並均經各該查獲機關將其尿液檢體送請驗驗，而悉上
    情。
二、案經臺北市政府警察局中山分局移由臺灣板橋地方法院檢察
    署檢察官偵查起訴暨臺北縣政府警察局樹林分局報請臺灣板
    橋地方法院檢察署檢察官移送併案審理；而甲○○於本院準
    備程序進行中，就起訴暨併案的犯罪事實都作有罪的陳述，
    經本院告以簡式審判程序之旨，並聽取檢察官、甲○○意見
    後，由本院合議庭裁定以簡式審判程序審理。
    理  由
一、訊據被告甲○○坦承上揭犯行不諱；而被告經各該警察機關
    查獲訊問後所採集的尿液檢體，分別由原查獲機關送請檢驗
    結果，均呈現安非他命類陽性反應，有臺灣尖端先進生技醫
    藥股份有限公司93年12月1 日、臺灣檢驗科技股份有限公司
    94年2 月7 日出具的濫用藥物檢驗報告各在卷可參，足認被
    告有上揭施用第2 級毒品安非他命的事實；又被告前曾因施
    用毒品案件，先後經觀察、勒戒暨偵審科刑程序，有裁定書
    、不起訴處分書、判決書，以及被告前案資料紀錄表等在卷
    足憑；據上，被告所為的自白，與事實相符，可以採信，本
    案事證明確，被告犯行，足以認定。
二、按安非他命為毒品危害防制條例第2 條第2 項第2 款的第2
    級毒品，核被告甲○○所為，係犯毒品危害防制條例第10條
    第2 項的罪。被告多次施用犯行，時接式同，所犯犯罪構成
    要件也是相同，顯然是基於概括的犯意反覆實施，為連續犯
    ，應依刑法第56條規定論以一罪，並加重其刑。而其各次施
    用前持有毒品的低度行為，均為各該次施用毒品的高度行為
    所吸收，均不另論罪；又被告有如事實欄所示前科，並經執
    行完畢，有本院94年5 月24日列印的臺灣高等法院被告前案
    紀錄表在卷足參，是其於有期徒刑的執行完畢後5 年內，再
    犯本案有期徒刑以上的罪，為累犯，應依刑法第47條規定遞
    加重其刑。爰審酌被告素行，犯罪動機、目的、手段，並其
    前曾有施用第2 級毒品，經觀察、勒戒後，認無繼續施用傾
    向，經免刑判決確定，又經判處科刑程序執行完畢，仍不知
    悔改，復犯施用第2 級毒品犯行，顯見其革除毒癮的意志不
    堅，兼衡其前所施用毒品科刑範圍，以及犯罪後坦承犯行的
    態度暨綜合其他一切情狀等，量處如主文所示的刑罰，並諭
    知易科罰金的折算標準。扣案的第2 級毒品安非他命（毛重
    0.6 公克、淨重0.3 公克），為查獲的毒品，另殘留有不可
    分離的第2 級毒品安非他命殘渣盒一個（淨重0.01公克），
    仍不失為查獲的毒品，應依同上條例第18條第1 項前段規定
    ，不問是否屬於犯人所有，均宣告沒收銷燬之。
三、檢察官移送併案（94年度核退毒偵字第482 號）審理部分，
    與原起訴經本院判處刑罰部分，有連續犯的裁判上一罪關係
    ，基於審判不可分的原則，本院併為審理，附此敘明。
據上論斷，應依刑事訴訟法第273 條之1 第1 項、第299 條第1
項前段，毒品危害防制條例第10條第2 項、第18條第1 項前段，
刑法第11條前段、第56條、第47條、第41條第1 項前段，判決如
主文。
本案由檢察官溫祖德提起公訴，經檢察官魏正杰到庭執行職務。
中　　華　　民　　國　　94　　年　　5 　　月　　30　　日
                        刑事第四庭法  官  黎錦福
上列正本證明與原本無異。
如不服本判決，應於判決送達後10日內向本院提出上訴狀 (應附
繕本)， 上訴於臺灣高等法院。
                                  書記官  蔡麗春
中　　華　　民　　國　　94　　年　　5 　　月　　30　　日
附錄本案論罪科刑法條：
毒品危害防制條例第10條
施用第一級毒品者，處六月以上五年以下有期徒刑。
施用第二級毒品者，處三年以下有期徒刑。
毒品危害防制條例第18條
查獲之第一、二級毒品及專供製造或施用第一、二級毒品之器具
，不問屬於犯人與否，均沒收銷燬之；查獲之第三、四級毒品及
製造或施用毒品之器具，無正當理由而擅自持有者，均沒入銷燬
之。但合於醫藥、研究或訓練之用者，得不予銷燬。
前項合於醫藥、研究或訓練用毒品或器具之管理辦法，由法務部
會同行政院衛生署定之。
